

SOBRE MI

Soy un apasionado por la tecnología y con un fuerte deseo de aprender y crecer en el desafiante mundo del desarrollo web. Tengo experiencia trabajando con tecnologías como JavaScript, React, HTML/CSS, WordPress y estoy ansioso por aplicar mis conocimientos y habilidades a nuevos proyectos y desafíos.

EDUCACIÓN

CODERHOUSE

Desarrollador React, 2024 Desarrollador JavaScript, 2023 Desarrollador WordPress. 2023 Desarrollador Full Stack. 2023

BANCO GALICIA

Data&Analytic Starter, 2023

UNIVERSIDAD TECNOLÓGICA **NACIONAL**

Desarrollador Web, 2018

ESCUELA TÉCNICA RAGGIO

Técnico en electrónico orientado en telecomunicaciones, 2004

IDIOMAS

Español: Nativo Ingles: Intermedio Italiano: Básico

CARLOS KAAR

DESARROLLADOR APP WEB FRONT-END REACTS JS

+393513911053



kaar.carlos@gmail.com



https://porfolio-de-carlos... alberto-kaar.vercel.app/



Piacenza, Italia

EXPERIENCIA

BANCO GALICIA - BUENOS AIRES

Analista de soluciones judiciales integradas, 2012 -2023

- Llevo a cabo diversas tareas, tales como la revisión y análisis de documentos legales, la gestión de procesos de ejecución de sentencias, resoluciones judiciales, y la preparación y presentación de escritos judiciales.
- Estoy comprometido con la gestión y seguimiento de plazos procesales, la organización de los archivos y expedientes, y la atención al cliente interno y externo en relación a asuntos judiciales.
- Cuento con una amplia experiencia en colaborar efectivamente con equipos multidisciplinarios para entregar soluciones de calidad, en inversiones, atención al cliente, análisis de documentación sensible, resolución de problemas, aestión de reclamos y generación de informes para la toma de decisiones empresarial.

HUTCHINSON - BUENOS AIRES

Auditor de calidad SR. 2007a 2012



ABOUT ME

I am passionate about technology and have a strong desire to learn and grow in the challenging world of web development. I have experience working with technologies such as JavaScript, React, HTML/CSS, WordPress, and I am eager to apply my knowledge and skills to new projects and challenges.

EDUCATION

CODERHOUSE

React Developer, 2024 JavaScript Developer, 2023 WordPress Developer, 2023 Full Stack Developer, 2023

BANCO GALICIA

Data&Analytic Starter, 2023

UNIVERSIDAD TECNOLÓGICA **NACIONAL**

Desarrollador Web, 2018

ESCUELA TÉCNICA RAGGIO

Technician in Electronics with a focus on Telecommunications. 2004

LANGUAGES

Spanish: Native

English: Intermediate

Italian: Basic

CARLOS KAAR

WEB APP DEVELOPER -FRONT-END REACT JS

+393513911053



kaar.carlos@gmail.com



https://porfolio-de-carlos... alberto-kaar.vercel.app/



Piacenza, Italia

EXPERIENCE

BANCO GALICIA - BUENOS AIRES

Integrated Judicial Solutions Analyst, 2012 - 2023

- I carry out various tasks, such as reviewing and analyzing legal documents, managing enforcement processes of judgments, judicial resolutions, and preparing and presenting court pleadings.
- I am committed to managing and monitoring procedural deadlines, organizing files and records, and providing internal and external customer service regarding legal matters.
- I have extensive experience in effectively collaborating with multidisciplinary teams to deliver quality solutions in investments, customer service, sensitive document analysis, problem-solving, claims management, and report generation for business decisionmakina.

HUTCHINSON - BUENOS AIRES

Quality auditor SR, 2007a 2012



SU DI ME

Sono appassionato di tecnologia e ho un forte desiderio di imparare e crescere nel mondo stimolante dello sviluppo web. Ho esperienza nel lavorare con tecnologie come JavaScript, React, HTML/CSS, WordPress e sono ansioso di applicare le mie conoscenze e abilità a nuovi progetti e sfide.

EDUCAZIONE

CODERHOUSE

Sviluppatore React, 2024 Sviluppatore JavaScript, 2023 Sviluppatore WordPress, 2023 Sviluppatore Full Stack, 2023

BANCO GALICIA

Data&Analytic Starter, 2023

UNIVERSIDAD TECNOLÓGICA **NACIONAL**

Sviluppatorer Web, 2018

ESCUELA TÉCNICA RAGGIO

Tecnico in Elettronica con orientamento alle Telecomunicazioni. 2004

LINGUE

Spagnolo: Nativo Inglese: Intermedio

Italiano: Base

CARLOS KAAR

SVILUPPATORE DI APP WEB -FRONT-END REACT JS



+393513911053



kaar.carlos@gmail.com



https://porfolio-de-carlos... alberto-kaar.vercel.app/



Piacenza, Italia

ESPERIENZA

BANCO GALICIA - BUENOS AIRES

Analista delle soluzioni integrate per il sistema giudiziario, 2012 - 2023

- Svolgo diverse attività, come la revisione e l'analisi di documenti legali, la gestione dei processi di esecuzione delle sentenze, delle decisioni giudiziarie e la preparazione e presentazione di scritti aiudiziali.
- Sono impegnato nella gestione e nel monitoraggio delle scadenze procedurali, nell'organizzazione dei file e deali atti, e nell'assistenza ai clienti interni ed esterni in relazione alle questioni legali.
- Ho un'ampia esperienza nella collaborazione efficace con team multidisciplinari per fornire soluzioni di aualità in investimenti, assistenza clienti, analisi di documenti sensibili, risoluzione dei problemi, gestione delle reclami e generazione di report per la decisioni aziendali.

HUTCHINSON - BUENOS AIRES

Revisore della qualità SR. 2007a 2012